臺灣高等法院臺南分院刑事裁定
抗　告　人　甲○○
上列抗告人因聲請再審案件，不服臺灣嘉義地方法院中華民國94
年6月30日裁定（94年度聲再字第3號）提起抗告，本院裁定如下
：
    主  文
抗告駁回。
    理  由
一、本件抗告意旨略以：
  (一)依刑事訴訟法第420條第二款、第三款規定：「有罪之判決
    確定後，有左列情形之一者，為受判決人之利益，得聲請再
    審︰原判決所憑之證言、鑑定或通譯已證明其為虛偽者。
    受有罪判決之人，已證明其係被誣告者」等事由聲請再審
    。
  (二)原審法院91年度易字第118號判決以告訴人李俊洋指述，抗
    告人即被告有盜領伊金錢乙事，根本沒有足以證明之積極證
    據證明被告即是盜領者，原審法院只憑證人林添壽所言即判
    定被告，實令人無法信服。
  (三)又原審判決只憑銀行交易明細表就判定被告有罪，係竊取告
    訴人李俊洋皮包及盜領金錢之犯行，有違證據主義及重大瑕
    疵。
  (四)按認定犯罪事實必須有證據，沒有證據即不能認定有罪，原
    審判決並無證據足以證明被告有罪，係違背證據法則。因此
    提出再審聲請，並請撤銷原審裁定云云。
二、經查：
  (一)按刑事訴訟法第四百二十條第一項第二款所謂原判決所憑之
    證物已證明其為虛偽者及同條項第三款受有罪判決之人，已
    證明其係被誣告者，依同條第二項規定，上述情形之證明，
    以經判決確定，或其刑事訴訟不能開始或續行非因證據不足
    者為限，始得聲請再審，最高法院78年度台抗字第335號、
    84年度台抗字第301號判決可資參照。
  (二)原審經依職權調閱該院93年度易字第118號詐欺罪之刑事案
    卷，原確定判決認定聲請人即受判決人甲○○竊取告訴人李
    俊洋皮包及盜領金錢之犯行，係以證人李俊洋、林添壽於該
    案本院審理時結證之證詞，佐以世華銀行交易明細表、合作
    金庫交易明細表、聯邦銀行交易明細表各一份為據，監視錄
    影帶畫面翻拍照片九張係另案盜領童靜安犯行部分之證據，
    此有上揭案卷及判決正本一份在卷可稽，就聲請人竊取李俊
    洋皮包及盜領金錢犯行部分，並未引用證人於警詢之證詞及
    任何錄影帶畫面，更與警員證述不認識聲請人、有無看過錄
    影帶無涉，聲請人上揭再審理由誤解原確定判決意旨，且漫
    指認定犯罪無積極證據、採證違法云云，無從據以認定聲請
    再審具體事由為何，核與上揭刑事訴訟法第四百二十條准予
    再審規定不相符，而認抗告人再審之聲請為無理由，故予駁
    回。
三、本院經核原審裁定，其認事用法，並無不合。抗告意旨依刑
    事訴訟法第420條第二款及第三款之規定事由聲請再審。惟
    依上開說明，同法條第二項規定，上述情形之證明，以經判
    決確定，或其刑事訴訟不能開始或續行非因證據不足者為限
    ，始得聲請再審，本件抗告人既未提出上開案件之偽證或誣
    告之確定判決為證，其再審之聲請自與法未合。是本件抗告
    意旨或係對原審證據取捨認定而為爭執，或非提出相關之確
    定判決，揆諸前揭說明，均難憑以聲請再審，抗告人仍執前
    詞指摘原裁定駁回其再審聲請為不當，求為撤銷，為無理由
    ，應駁回其抗告。
三、據上論結，應依刑事訴訟法第412條，裁定如主文。
中　　華　　民　　國　　94　　年　　8 　　月　　15　　日
                  刑事第五庭    審判長法　官  楊明章
                                      法　官　顏基典
                                      法　官　沈揚仁
以上正本證明與原本無異。
不得再抗告。
　　　　　　　　　　　　　　　　　　　書記官　李梅菊
中　　華　　民　　國　　94　　年　　8 　　月　　16　　日
